# 政府补助相关问题

提问人：王湘 飞 时间：2021-12-10 15:10:39
@chenyiwei 陈老师，您好。政府给平台公司补贴并于 2021 年收到该款项，主要用于平台公司一个项目包括公益住宅建设和小部分商品房建设整体亏损补助， 2021 年公益住宅已办理入伙交房，另一部分商品房建设在 2020 年交房，请问一下该部分政府补助是 2022 年公益住宅和小部分商品房整理结算后确认其他收益-政府补助，还是分别在 2021 年和 2022 年按比例确认其他收益-政府补助，多谢

回答人：chenyiwei
按照与对应项目确认收入和利润的期间、金额相对应的方式计入相应年度的其他收益，不应在收到时一次性确认。